【裁判字號】    99,交聲,3486
【裁判日期】    991208
【裁判案由】    交管條例聲異
【裁判全文】
臺灣板橋地方法交通事件裁定          99年度交聲字第3486號
原處分機關  交通部公路總局臺北區監理所板橋監理站
異  議  人  林韻玲
即受處分人
上列異議人因違反道路交通管理處罰條例案件，對於交通部公路
總局臺北區監理所板橋監理站於民國99年11月9日以板監裁字第
裁41-C00000000號所為裁決處分（原舉發案號：臺北縣政府警察
局99年10月11日北縣警交大字第C00000000 號），聲明異議，本
院裁定如下：
    主  文
異議駁回。
    理  由
一、原處分意旨略以：異議人即受處分人林韻玲於民國99年9月
    27日13時50分許，騎乘車牌號碼RIX-736 號輕型機車，行經
    臺北縣中和市○○路16號時，有「不依規定駛入來車道」之
    違規行為，經臺北縣政府警察局中和第一分局交通分隊員警
    掣單舉發，原處分機關依道路交通管理處罰條例第45條第3
    款之規定裁處新臺幣（下同）9 百元罰鍰，並依同法第63條
    第1 項第1 款記違規點數1 點。
二、異議意旨略以：99年9 月27日13時50分許異議人騎乘車牌號
    碼RIX-736 號輕型機車行經臺北縣中和市○○路16號往中和
    市○○路方向，因為被後方來車逼近，基於安全考量才在車
    道左方行駛，往路口待轉區前進，為此聲明異議，請求撤銷
    原處分云云。
三、按分向限制線，用以劃分路面成雙向車道，禁止車輛跨越行
    駛，並不得迴轉；汽車駕駛人，爭道行駛不依規定駛入來車
    道者，處新臺幣600 元以上1,800 元以下罰鍰；汽車駕駛人
    有第45條情形者，除依原條款處罰鍰外，並記違規點數1 點
    ，道路交通標誌標線號誌設置規則第165 條第1 項、道路交
    通管理處罰條例第45條第1 款、第63條第1 項第1 款分別定
    有明文。
四、異議人雖執前詞置辯，然上開時間異議人駕駛前揭輕型機車
    ，行駛於臺北縣中和市○○路道路中央之分向限制線（雙黃
    線）之左側之來車道上（即逆向行駛於來車道），其車身完
    全在來車道上，距離該分向限制線尚有約一機車車身之距離
    ，且有持續向前直線行駛之動作，而其機車右側之分向限制
    線之另一側（即異議人駕駛機車之原車道）行進中之白色車
    輛，距離分向限制線約1 機車車身之距離，有採證照片4 幀
    附卷可稽。是異議人當時確係於設有分向限制線道路駕駛機
    車行駛於來車道上且持續向前直線行駛，而有不依規定在設
    有分向限制線路段駛入來車道之違規行為。縱使後方有車輛
    逼近，異議人仍得於原車道調節車速駕駛機車，或暫停等待
    ，尚不得逕行逆向行駛於來車道，異議人此部分抗辯，自無
    足取。
五、綜上所述，原處分機關依道路交通管理處罰條例第45條第3
    款之規定裁處罰鍰9 百元，並依同條例第63條第1 項第1 款
    ，記違規點數1 點，核無違誤，應予維持，本件異議為無理
    由，應予駁回。
六、據上論斷，應依道路交通案件處理辦法第19條，裁定如主文
    。
中    華    民    國    99    年    12     月    8    日
                    交通法庭    法  官 黃繼瑜
以上正本證明與原本無異
如不服本裁定應於送達後5日內向本院提出抗告狀
                                書記官  謝雪紅
中    華    民    國    99    年    12    月    8    日

司法院資訊處製作；財團法人民間司法改革基金會備份。
